臺灣臺中地方法院刑事裁定
111年度聲字第1341號
聲  請  人  臺灣臺中地方檢察署檢察官
受  刑  人  陳渝爵




上列聲請人因受刑人數罪併罰有二裁判以上，聲請定其應執行之
刑（111年度執聲字第972號），本院裁定如下：
    主    文
陳渝爵所犯如附表所示之罪刑，應執行有期徒刑貳年。
    理    由
一、聲請意旨略以：受刑人陳渝爵因偽造文書等案件，先後經判
    決確定如附表，符合數罪併罰之要件，應依刑法第53條及第
    51條第5款之規定，定其應執行之刑，爰依刑事訴訟法第477
    條第1項規定聲請裁定等語。
二、按數罪併罰，有2 裁判以上者，依刑法第51條規定，定其應
    執行之刑；宣告多數有期徒刑者，於各刑中之最長期以上，
    各刑合併之刑期以下，定其刑期。但不得逾30年，刑法第53
    條、第51條第5 款分別定有明文。次按裁判確定前犯數罪者
    ，併合處罰之。但有下列情形者，不在此限。一、得易科罰
    金之罪與不得易科罰金之罪。二、得易科罰金之罪與不得易
    服社會勞動之罪。三、得易服社會勞動之罪與不得易科罰金
    之罪。四、得易服社會勞動之罪與不得易服社會勞動之罪。
    前項但書情形，受刑人請求檢察官聲請定應執行刑者，依第
    51條規定定之，刑法第50條亦有明文。復按刑事訴訟法第37
    0條第2項、第3 項，已針對第二審上訴案件數罪之定應執行
    刑，明定有不利益變更禁止原則之適用；而分屬不同案件之
    數罪併罰，倘裁判宣告數罪之刑，部分曾經定應執行刑，再
    與其他宣告刑合併定其應執行之刑時，亦應同受此原則之拘
    束。故定應執行之刑，其裁量所定之刑期，倘較重於前開各
    罪曾定應執行刑與後裁判宣告刑之總和，即違反上開原則而
    有判決不適用法則之違背法令（最高法院104 年度台非字第
    127號、108年度台非字第27號判決意旨參照）。
三、經查，受刑人因偽造文書等案件，業經本院判處如附表所示
    之刑，並於如附表所示之日期確定在案，有臺灣高等法院被
    告前案紀錄表1 份及各該判決在卷可稽。本院審核受刑人於
    附表所示判決確定日前犯如附表所示之各罪，核與首揭規定
    並無不合，且檢察官依受刑人之請求，聲請就得易科罰金與
    不得易科罰金之罪合併定其應執行之刑，有臺灣臺中地方檢
    察署刑法第50條第1 項但書案件是否請求定應執行刑調查表
    1 份在卷可稽，本件自得依檢察官之聲請為定應執行刑之裁
    定。本院審酌受刑人所犯附表所示各罪刑度之外部限制，及
    其中附表編號1 至2、3至5所示之罪，曾經本院110年度訴字
    第480號判決分別定應執行有期徒刑1年4月、1年確定，是依
    上開最高法院裁判意旨，本院基於不利益變更禁止原則，於
    定本件應執行刑時，自不得逾有期徒刑2年4 月之範圍。另
    考量受刑人如附表編號1至5所示之行為態樣均為行使變造私
    文書罪、犯罪時間橫跨5年，再衡以該罪之法律目的、受刑
    人違反之嚴重性及貫徹刑法量刑公平正義理念之內部限制等
    一切情狀，定其應執行刑如主文所示。又數罪併罰中之一罪
    ，依刑法規定得易科罰金，若因與不得易科之他罪併合處罰
    結果而不得易科罰金時，原可易科部分所處之刑，自亦無庸
    為易科折算標準之記載（司法院釋字第144號解釋意旨參照
    ）。查受刑人所犯如附表編號3至5所示之罪原雖得易科罰金
    ，然因與其所犯不得易科罰金之如附表所示其他案件併合處
    罰之結果，本院於定執行刑時，自無庸為易科罰金折算標準
    之記載，併此敘明。
四、依刑事訴訟法第477條第1項，刑法第50條第2項、第53條、
    第51條第5款、第41條第1項前段，裁定如主文。
中　　華　　民　　國　　111 　年　　5 　　月　　13　　日
                  刑事第十八庭  法  官  侯驊殷
以上正本證明與原本無異。
如不服本裁定，應於收受送達後5日內向本院提出抗告狀。（應
附繕本）
　　　　　　　　　　　　　　　　書記官  張晏齊
中　　華　　民　　國　　111 　年　　5 　　月　　13　　日
附表：受刑人陳渝爵定應執行之刑案件一覽表
編　　　　　號  1 2 3 罪　　　　　名  偽造文書 偽造文書 偽造文書 宣　　告　　刑  有期徒刑1年2月。 有期徒刑7月。 有期徒刑3月，如易科罰金新臺幣1000元折算一日。 犯　罪　日　期  104年8月15日 103年8月15日 104年8月15日 106年8月22日 107年8月22日（2次） 109年8月22日 偵查(自訴)機關 年　度　案　號  臺中地檢109年度偵字第37515號 臺中地檢109年度偵字第37515號 臺中地檢109年度偵字第37515號 最　後 事實審 法院 臺中地院 臺中地院 臺中地院  案號 110年度訴字第480號 110年度訴字第480號 110年度訴字第480號  判決日期 110年12月08日 110年12月08日 110年12月08日 確　定 判　決 法　　院 臺中地院 臺中地院 臺中地院  案　　號 110年度訴字第480號 110年度訴字第480號 110年度訴字第480號  判決日期 111年01月11日 111年01月11日 111年01月11日 是否為得易科罰金、易服社會勞動服務之案件      否      否      是 備註  臺中地檢111年度執字第3544號，編號1、2定應執行有期徒刑1年4月。  臺中地檢111年度執字第3545號，編號3至5定應執行有期徒刑1年。 

編　　　　　號  4 5  罪　　　　　名  偽造文書 偽造文書  宣　　告　　刑  有期徒刑2月，如易科罰金新臺幣1000元折算一日。（2次） 有期徒刑2月，如易科罰金新臺幣1000元折算一日。  犯　罪　日　期  105年8月22日 108年8月22日 106年8月22日  偵查(自訴)機關 年　度　案　號  臺中地檢109年度偵字第37515號 臺中地檢109年度偵字第37515號  最　後 事實審 法院 臺中地院 臺中地院   案號 110年度訴字第480號 110年度訴字第480號   判決日期 110年12月08日 110年12月08日  確　定 判　決 法　　院 臺中地院 臺中地院   案　　號 110年度訴字第480號 110年度訴字第480號   判決日期 111年01月11日 111年01月11日   備註   臺中地檢111年度執字第3545號，編號3至5定應執行有期徒刑1年。